【裁判字號】    99,上易,112
【裁判日期】    990129
【裁判案由】    竊盜
【裁判全文】
臺灣高等法院高雄分院刑事判決         99年度上易字第112號
上  訴  人
即  被  告  甲○○
上列上訴人因竊盜案件，不服臺灣高雄地方法院98年度審易字第
2901號中華民國98年12月14日第一審判決（起訴案號：臺灣高雄
地方法院檢察署98年度偵字第30638 號），提起上訴，本院判決
如下：
     主  文
上訴駁回。
     理  由
一、按不服地方法院之第一審判決而上訴者，應向管轄第二審之
    高等法院為之。上訴書狀應敘述具體理由。上訴書狀未敘述
    上訴理由者，應於上訴期間屆滿後20日內補提理由書於原審
    法院，逾期未補提者，原審法院應定期間先命補正。第二審
    法院認為上訴書狀未敘述理由或上訴有第362 條前段之情形
    者，應以判決駁回之。但其情形可以補正而未經原審法院命
    其補正者，審判長應定期間先命補正。刑事訴訟法第361 條
    、第367 條，分別定有明文。所謂不服第一審判決之具體理
    由，必係依據卷內既有訴訟資料或提出新事證，指摘或表明
    第一審判決有何採證認事、用法或量刑等足以影響判決本旨
    之不當或違法，而構成應予撤銷之具體事由，始克當之（例
    如：依憑證據法則具體指出所採證據何以不具證據能力，或
    依憑卷證資料，明確指出所為證據證明力之判斷如何違背經
    驗、論理法則）；倘僅泛言原判決認定事實錯誤、違背法令
    、量刑失之過重或輕縱，而未依上揭意旨指出具體事由，或
    形式上雖已指出具體事由，然該事由縱使屬實，亦不足以認
    為原判決有何不當或違法者（例如：對不具有調查必要性之
    證據，法院未依聲請調查亦未說明理由，或援用證據不當，
    但除去該證據仍應為同一事實之認定），皆難謂係具體理由
    ，俾與第二審上訴制度旨在請求第二審法院撤銷、變更第一
    審不當或違法之判決，以實現個案救濟之立法目的相契合，
    並節制濫行上訴（最高法院97年度臺上字第892 號判決參照
    ）。是以上訴人之上訴書狀或補提之上訴理由書，雖有敘述
    上訴理由，惟並未具體敘述第一審判決有上述違法、不當情
    形，即與未敘述具體理由無異，其所為上訴，即不符合上訴
    之法定要件。
二、本件原判決以上訴人即被告甲○○（下稱被告甲○○）前因
    竊盜案件，經臺灣高雄地方法院以92年度簡字第4757號判處
    有期徒刑6 月確定，於民國（下同）94年5 月22日徒刑執行
    完畢。詎仍不知悔改，復意圖為自己不法之所有，於98年10
    月9 日凌晨1 時許之夜間，攜帶客觀上足供為兇器使用之螺
    絲起子1 把及手電筒2 支，至乙○○位在高雄縣鳳山市○○
    ○街11號之住處，先翻牆侵入1 樓庭院，再攀爬至2 樓窗戶
    越入屋內，由樓梯進入3 樓房間內竊取乙○○所有UTEC廠牌
    、型號503 號、序號000000000000000 號之行動電話1 具得
    手後，再由樓梯上至4 樓房間內翻箱倒櫃搜尋財物，即為乙
    ○○之婆婆詹碧蘭發覺，被告甲○○迅由2 樓窗戶逃離，詹
    碧蘭乃大呼捉賊，適有蔡良傑溜狗行經過雄一街與頂茂街口
    ，聞聲之後旋見被告甲○○自過雄一街11號奔出，遂騎乘機
    車協助追捕被告甲○○，而在高雄縣鳳山市○○街76號前將
    其逮捕，隨即報警處理，當場自其身上扣得上開螺絲起子1
    把、手電筒2 支及行動電話1 具之事實，業據被告甲○○先
    後於檢察官偵查中及原審審理時坦承不諱外，核與證人即被
    害人乙○○、證人詹碧蘭、蔡良傑於警詢時證述明確，並有
    經被害人領回失竊行動電話所出具之領據1 紙及螺絲起子、
    手電筒扣案可資佐證，因認被告甲○○上開自白核與事實相
    符，堪予採認，犯行堪以認定；復敘明刑法第321 條第1 項
    第1 、第2 款款之夜間侵入住宅竊盜及毀越門扇、牆垣或其
    他安全設備竊盜罪。所稱「住宅」，乃指人類日常居住之場
    所而言，而稱夜間者，為日出前，日沒後；所謂「毀」係指
    毀損，稱「越」則指踰越或超越，祇要踰越或超越門扇、牆
    垣之行為使該門扇或牆垣喪失防閑作用，即該當於前揭規定
    之要件；同條第3 款之攜帶兇器竊盜罪，所稱兇器，其種類
    並無限制，凡客觀上足以對人之生命、身體、安全構成威脅
    ，具有危險性之兇器均屬之，且祇須行竊時攜帶此種具有危
    險性之兇器為已足，並不以攜帶之初有行兇之意圖為必要（
    最高法院79年臺上字第5253號判例參照）。另敘明被告甲○
    ○係於有期徒刑執行完畢後5 年以內故意再犯上開有期徒刑
    以上之竊盜罪，應依累犯之規定加重其刑，因而適用刑法第
    321 條第1 項第3 款、第2 款、第1 款、第47條第1 項之規
    定，審酌被告甲○○為貪圖小利，任意竊取他人財物，實有
    可議，且其有多次竊盜、毒品前科，有臺灣高等法院被告前
    案紀錄表附卷可佐，足見其平日素行非佳；惟念其所竊財物
    價值非鉅，並兼衡其品行、生活狀況、智識程度，與事後尚
    知坦承犯行、態度良好，且所竊之物業已發還被害人，有贓
    物認領保管單1 份在卷可佐，損害業已減輕等一切情狀，量
    處有期徒刑10月，扣案之手電筒2 支，業據被告甲○○自承
    為其所有，且係供犯本件竊盜所用之物，應依刑法第38條第
    1 項第2 款規定諭知沒收；至扣案之螺絲起子1 支，雖為被
    告用以犯本件竊盜犯行所用之物，惟係被告甲○○自案發地
    點附近工地所拾得，非屬其所有之物，故不併為沒收之諭知
    。已依卷存證據詳敘所憑認定之證據與認定之理由。所為論
    敘，經核並無違背經驗法則或論理法則，量處刑亦屬允當。
三、被告甲○○於98年12月17日收受判決後，於同年12月24日具
    狀提起上訴謂理由容後補陳，嗣於99年1 月13日補提上訴理
    由謂：其離開現場並未以螺絲起子或其它之物加以恫嚇或威
    脅以利逃離，且其摔倒被捕時螺絲起子係在褲袋，並未取出
    作為利器拒捕，此乃因其當時已頓悟後悔，因此祈求從輕量
    刑等語，並未依據卷內既有訴訟資料或提出新事證，指摘或
    表明第一審判決有何採證認事、用法或量刑等足以影響判決
    本旨之不當或違法，而構成應予撤銷之具體事由，按之上開
    規定，被告甲○○之上訴顯屬違背法律上之程式，應由本院
    依同法第367 條前段、第372 條規定，不經言詞辯論逕行判
    決如主文。
中    華    民    國    99    年    1     月    29    日
            刑事第四庭  審判長法  官    蕭權閔
                              法  官    陳吉雄
                              法  官    李嘉興
以上正本證明與原本無異。
本判決不得上訴。
中    華    民    國    99    年    1     月    29    日
                              書記官    唐奇燕

司法院資訊處製作；財團法人民間司法改革基金會備份。
